臺灣高雄地方法院刑事判決　　　　　　　94年度訴字第1425號
公　訴　人　臺灣高雄地方法院檢察署檢察官
被　　　告　甲○○
　　　　　　　　　　（
上列被告因違反毒品危害防治條例案件，經檢察官提起公訴（94
年度毒偵字第1648、2417號）及移送併辦（94年度毒偵字第5046
號），嗣本院訊問被告後，因被告就其被訴犯罪事實為有罪之陳
述，經詢問被告及檢察官之意見後，合議庭裁定由受命法官依簡
式審判程序獨任審理，並判決如下：
    主  文
甲○○連續施用第一級毒品，累犯，處有期徒刑壹年貳月。
扣案之第一級毒品海洛因拾壹包（驗後淨重點肆公克，空包
裝袋重貳點肆陸公克）、殘有第一級毒品海洛因之注射針筒肆支
、塑膠勺子貳支、鏟子壹支均沒收銷燬之；扣案之空夾鍊袋壹佰
個、止血帶壹條、塑膠勺子壹支均沒收。
    事  實
一、甲○○前因麻藥、殺人未遂等案件，經本院分別以86年度少
    訴字第17號、27號各判處有期徒刑2 年8 月確定，經定其應
    執行之刑為5 年2 月，嗣於民國90年3 月1 日縮短刑期假釋
    出監，並於同年9 月22日縮刑期滿執行完畢。另其前因施用
    毒品案件，經本院以91年度毒聲字第3131號裁定令入戒治處
    所施以強制戒治，於93年5 月7 日戒治期滿，由臺灣高雄地
    方法院檢察署於93年6 月30日以93年度戒毒偵字第391 號為
    不起訴處分確定。詎甲○○仍未戒除毒癮，復基於施用第一
    級毒品海洛因之概括犯意，自93年11月21日12 時起至94年5
    月2 日下午5 時許止，在其位於高雄縣彌陀鄉○○村○○○
    路北中1 號住處及高雄縣路竹公園內，將少許海洛因摻水，
    以針筒注射手臂之方式，連續施用第一級毒品海洛因多次，
    嗣於下列時間，為警分別查獲：(一)、於93年11月27日下午3
    時15分許，因涉嫌違反槍砲彈藥刀械管制條例案件為警查獲
    ，經其同意採尿送驗，結果呈有嗎啡陽性反應；(二)、於94年
    2 月16日下午2 時50分許，為警持搜索票至其高雄縣彌陀鄉
    ○○路100 號搜索查獲，並扣得含有第一級毒品海洛因殘渣
    之注射針筒3 支、塑膠勺子2 支、殘有第二級毒品甲基安非
    他命之燈泡1 個及其所有之塑膠勺子1 支、空夾鍊袋100 個
    、止血帶1 條；(三)、於94年5 月3 日晚上7 時許，為警在高
    雄縣路竹鄉○○路路竹公園公媽祠前涼亭內當場查獲，並扣
    得第一級毒品海洛因11包（驗後淨重3.34公克，空包裝袋重
    2.46公克）、含有第一級毒品海洛因殘渣之針筒、塑膠鏟子
    各1 支。
二、案經高雄市政府警察局楠梓分局、高雄縣政府警察局岡山分
    局、湖內分局分別報告臺灣高雄地方法院檢察署檢察官偵查
    起訴及移送併辦。
    理  由
一、本件被告甲○○所犯係死刑、無期徒刑、最輕本刑為3 年以
    上有期徒刑以外之罪，其於準備程序中就被訴事實為有罪之
    陳述，經法官告知簡式審判程序之旨，並聽取公訴人、被告
    之意見後，認為適宜由受命法官獨任進行簡式審判程序，依
    刑事訴訟法第273 條之1 第1 項規定，裁定由受命法官獨任
    進行審判程序，合先敘明。
二、訊據被告甲○○對其於上揭時、地連續施用第一級毒品海洛
    因之事實均坦承不諱，又扣案白粉11包經送鑑定結果，確為
    第一級毒品海洛因無誤，有法務部調查局94年9 月27日調科
    壹字第220021060 號鑑定通知書在卷可憑，而扣案之針筒3
    支、塑膠勺子2 支（94年2 月16日查獲）及注射針筒、塑膠
    鏟子各1 支（94年5 月3 日查獲）經送驗結果，均含有第一
    級毒品海洛因之殘渣，此有高雄醫學大學附設中和紀念醫院
    94年10月25日報告編號0000-000、0000-000、0000-000、00
    00-000、0000-000、0000-000-0000-000 號檢驗報告各1 紙
    附卷可稽，另其3 次為警查獲時所採尿液經送驗結果均呈有
    嗎啡陽性反應，此有高雄縣政府衛生局93年12月20日93煙檢
    字第2940號煙毒尿液檢驗成績書、高雄市立凱旋醫院94年3
    月7 日轉碼編號00000000號濫用藥物尿液檢驗報告、臺灣檢
    驗科技股份有限公司94年6 月13日報告編號KＺ00000000000
    號濫用藥物尿液檢驗報告各1 紙在卷足憑，足見其所稱於前
    揭時、地連續施用海洛因之自白，應與事實相符而堪採信。
    另查，被告前因施用毒品案件，經本院以91年度毒聲字第31
    31號裁定令入戒治處所施以強制戒治，於93年5 月7 日戒治
    期滿，由臺灣高雄地方法院檢察署於93年6 月30日以93年度
    戒毒偵字第391 號為不起訴處分確定，有該不起訴處分書、
    臺灣高等法院被告前案紀錄表及臺灣高雄地方法院檢察署刑
    案資料查註紀錄表各1 份在卷足參，是被告於強制戒治執行
    完畢釋放後，5 年內再為施用毒品犯行，堪以認定，應予依
    法論科。
三、核被告甲○○所為，係犯毒品危害防制條例第10條第1 項之
    施用第一級毒品罪。被告持有第一級毒品之低度行為已為其
    施用之高度行為所吸收，不另論罪。其先後多次施用第一級
    毒品海洛因之行為，時間緊接，手法相同，觸犯構成要件同
    一之罪名，為連續犯，應依法加重其刑。至公訴人移送併案
    審理部分既與前揭起訴論罪科刑部分有連續犯之裁判上一罪
    關係，本院依法自得併予審理，附此敘明。又其前因麻藥、
    殺人未遂等案件，經本院分別以86年度少訴字第17號、27號
    各判處有期徒刑2 年8 月確定，經定其應執行之刑為5 年2
    月，嗣於民國90年3 月1 日縮短刑期假釋出監，並於同年9
    月22日縮刑期滿執行完畢，此有前揭被告前案紀錄表附卷可
    參，其於5 年內再為本件犯行，為累犯，應依刑法第47條之
    規定加重其刑，並依法遞加之。爰審酌被告前因施用毒品案
    件，業經戒治及不起訴處分，竟仍未戒除惡習，意志力顯然
    不足，且嚴重傷害其個人健康，惟念及其行為尚未害及他人
    ，及其犯後坦承犯行，態度良好等一切情狀，酌情量處如主
    文所示之刑。另扣案之海洛因11包（驗後淨重3.34公克，空
    包裝重2.46公克），係查獲之毒品，而其包裝袋因包覆海洛
    因粉末，客觀上顯留有毒品之殘渣且難與之析離，應整體視
    為毒品之一部，另扣案之針筒4 支、塑膠勺子2 支、塑膠鏟
    子1 支均殘有第一級毒品海洛因殘渣，無從析離，亦應與查
    獲之毒品同視，爰均依毒品危害防制條例第18條第1 項前段
    沒收銷燬之。另扣案之塑膠勺子1 支，經送驗結果未殘有海
    洛因，與扣案之空夾鍊袋100 個及止血帶1 條，均為被告所
    有供犯罪所用之物，應依刑法第38條第2 款併予宣告沒收。
    至扣案之燈泡1 個，經送驗結果雖殘有第二級毒品甲基安非
    他命殘渣，然與本案尚無關聯，自無庸於本案宣告沒收，附
    此敘明。
據上論斷，應依刑事訴訟法第273 條之1 、第284 條之1 、第29
9 條第1 項前段，毒品危害防制條例第10條第1 項、第18條第1
項前段，刑法第11條、第56條、第47條、第38條第1 項第2 款，
判決如主文。
本案經檢察官乙○○到庭執行職務。
中　　華　　民　　國　　94　　年　　10　　月　　31　　日
                  刑事第十四庭 法　官  謝  雨  真
以上正本證明與原本無異。
如不服本判決，應於判決送達後10日內，向本院提出上訴狀。
中　　華　　民　　國　　94　　年　　10　　月　　31　　日
                               書記官  許  麗  珠
附錄本案論罪科刑法條：
毒品危害防制條例第10條
施用第一級毒品者，處 6 月以上 5 年以下有期徒刑。
施用第二級毒品者，處 3 年以下有期徒刑。
